# 求助陈版主，关于 VIE 架构下，境内 WOFE 公司股份支付的会计处理

提问人：Libeccio 时间：2021-05-18 16:40:57
背景：香港上市母公司A直接100%持有境内子公司B股份，B公司通过VIE架构协议控制境内公司C，子公司B、C对其员工均实施股权激励计划（包括限制性股票、期权），以母公司A的股份进行支付；
问题：B公司、C公司的员工股权激励费用，是否都可以参照《企业会计准则解释第 4 号》中关于“企业集团内涉及不同企业的股份支付交易”的确认方式，在其单体层面确认费用和资本公积？C公司作为协议控制的公司，与A之间没有直接的股权关系，是否有不同的会计处理？

回答人：chenyiwei
可以这样处理：“B公司、C公司的员工股权激励费用，都可以参照《企业会计准则解释第 4 号》中关于“企业集团内涉及不同企业的股份支付交易”的确认方式，在其单体层面确认费用和资本公积”。这一点与C是被协议控制的公司无关。